臺灣高等法院臺南分院刑事裁定          100年度抗字第244號
抗  告  人
即  聲請人  翁淑玲
選任辯護人  曾彥錚律師
上列抗告人因違反毒品危害防制條例案件，不服雲林地方法院中
華民國100年6月9日駁回聲請回復原狀之裁定 （ 100年度聲字第
579號），提起抗告，本院裁定如下：
    主  文
抗告駁回。
    理  由
一、抗告意旨略以：抗告人即聲請人翁淑玲因違反毒品危害防制
    條例案件 ，前經臺灣雲林地方法院以99年度訴字第370號、
    第565號為第一審判決 ，抗告人即聲請人不服該判決而提起
    上訴，然經臺灣雲林地方法院以抗告人即聲請人遲誤上訴期
    間為由，駁回抗告人即聲請人之上訴，惟前開判決書之寄存
    送達，並未實際製作送達通知書黏貼於聲請人之住居處所，
    致聲請人根本無從知悉有該判決書之寄存送達，抗告人即聲
    請人直至100年5月12日因另案至原審法院開庭，方由該案承
    審法官告知前揭寄存送達情事。抗告人於知悉後，隨即前往
    住所附近之斗南派出所領取，並於同日提起上訴，準此，本
    件上訴期間之遲誤，顯非可歸責於抗告人即聲請人，抗告人
    即聲請人，爰依法聲請回復原狀，惟原審法院未審酌「抗告
    人直至100年5月12日始知有寄存送達之情事」，即駁回抗告
    人即聲請人回復原狀之聲請，其裁定顯非適當云云。
二、按非因過失，遲誤上訴之期間，始得聲請回復原狀，刑事訴
    訟法第67條第1項規定甚明。經查 ：本件抗告人即聲請人抗
    告及聲請意旨均主張「判決書之寄存送達，並未實際製作送
    達通知書黏貼於聲請人之住居處所」，而寄存送達依刑事訴
    訟法第62條準用民事訴訟法第138條第1項規定，應製作送達
    通知書兩份，一份黏貼於應受送達人住居所、事務所、營業
    所或其就業處所門首，另一份置於該送達處所信箱或其他適
    當位置，以為送達，是依抗告人即聲請人「因並未實際製作
    送達通知書黏貼於聲請人之住居處所，抗告人直至100年5月
    12日始知有寄存送達之情事」之主張，即屬主張「寄存送達
    不合法」，乃關係「寄存送達是否合法生效」及「上訴期間
    是否開始起算和其上訴是否未逾上訴期間」之問題，而非屬
    「寄存送達已經合法生效，其是否因過失而遲誤上訴期間」
    之問題，因此，抗告人即聲請人本件之聲請，雖自稱係聲請
    恢復原狀，然依其聲請文字之具體內容以觀，自與聲請回復
    原狀之要件不符，其聲請為無理由。原審法院因而駁回聲請
    人即抗告人之聲請，經核並無不當。抗告人即聲請人仍執前
    詞，指摘原裁定不當，為無理由，應予駁回。
三、依刑事訴訟法第412條，裁定如主文。
中    華    民    國   100    年    7     月    25    日
                  刑事第三庭    審判長法  官  陳義仲
                                      法  官  張季芬
                                      法  官  蔡勝雄
以上正本證明與原本無異。
不得再抗告。
                                      書記官  汪姿秀
中    華    民    國   100    年    7     月    25    日